臺灣高等法院臺中分院刑事判決
111年度上訴字第415號
上  訴  人  臺灣南投地方檢察署檢察官 
被      告  洪國凱


上列上訴人因被告違反槍砲彈藥刀械管制條例案件，不服臺灣南
投地方法院109年度訴字第110號中華民國111年1月12日第一審判
決（起訴案號：臺灣南投地方檢察署108年度偵字第5375號），
提起上訴，本院判決如下：
    主  文
上訴駁回。
    理  由
一、本案檢察官僅對原審判決關於沒收部分提起上訴，依刑事訴
    訟法第348條第3項規定，本院審判之範圍僅為原判決關於「
    沒收」之部分，合先敘明。
二、檢察官上訴意旨以：被告洪國凱於民國110年10月15日死亡
    ，經原判決依刑事訴訟法第303條第5款規定諭知不受理之判
    決，而未能判決有罪。然本案扣案之具有殺傷力之改造長槍
    1支（含彈匣1個）、具有殺傷力之未試射非制式子彈5顆均
    屬違禁物，依法任何人均不得持有，而既然任何人均不得持
    有，則不論屬於被告與否，均請依刑法第38條第1項宣告沒
    收。至扣案之手提袋1個，為被告所有，且用來裝載扣案之
    槍、彈，為被告所有供犯罪所用之物，雖非屬違禁物或專科
    沒收之物，而容為「遺產」之一，然該手提袋幾乎無價值，
    料亦無被告之「繼承人」想繼承該無任何財產或紀念價值之
    「犯罪」工具，而如不併同宣告沒收，勢必由執行檢察官探
    查繼承人，或視同拋棄銷毀，或依刑事訴訟法第455條之35
    規定，另行聲請單獨宣告沒收，均有違訴訟經濟，浪費司法
    資源。而上開扣案物業經檢察官在起訴書內聲請宣告沒收，
    有108年度偵字第5375號起訴書在卷可查，爰請依刑法第40
    條、同法第38條第2項規定宣告沒收等語。
三、原審於110年12月20日就被告為公訴不受理判決時，雖漏未
    就扣案改造長槍1支（含彈匣1個，槍枝管制編號0000000000
    號）、手提袋1個等物，均予宣告沒收。然原審嗣已於檢察
    官提起上訴後之111年1月12日，依刑法第38條第1項、第2項
    、第40條第2項、第3項等規定，將上開扣案物均裁定宣告沒
    收，有該裁定附卷可參，顯已補正檢察官所指之瑕疵，即難
    再指為違法，本院自無撤銷另行重複裁定之必要。是檢察官
    執前詞提起上訴，指摘原審判決不當，為無理由，爰予駁回
    ，並不經言詞辯論為之。
據上論斷，應依刑事訴訟法第368條、第372條，判決如主文。
本案經檢察官黃淑美提起公訴，檢察官林孟賢提起上訴。
中　　華　　民　　國　　111 　年　　2 　　月　　22　　日
            刑事第四庭     審判長法　官   蔡  名  曜
                                 法　官   黃  玉  琪
                                 法　官   林  宜  民
以上正本證明與原本無異。
如不服本判決應於收受送達後20日內向本院提出上訴書狀，其未
敘述上訴理由者，並得於提起上訴後20日內向本院補提理由書（
均須按他造當事人之人數附繕本）「切勿逕送上級法院」。因疫
情而遲誤不變期間，得向法院聲請回復原狀。
                                 書記官   謝  安  青
　　　　　　　　　　　　　　　　 
中　　華　　民　　國　　111 　年　　2 　　月　　22　　日